【裁判字號】    97,訴,866
【裁判日期】    990702
【裁判案由】    返還土地
【裁判全文】
臺灣臺南地方法院民事裁定               97年度訴字第866號
聲  請  人
即  原  告  辛○○
            丁○○
            癸○○
            丑○○
            丙○○
            庚○○
            己○○
            子○○
前
訴訟代理人  壬○○
            江順雄律師
相  對  人
即  被  告  臺南縣永康市公所
法定代理人  甲○○
訴訟代理人  吳信賢律師
            乙○○
            戊○○
上列當事人間請求返還土地事件，聲請人於民國99年5月14日具
狀聲請補充判決，本院裁定如下：
    主  文
聲請駁回。
聲請費用由聲請人負擔。
    理  由
一、按判決須於訴訟標的之一部或訴訟費用有脫漏者，法院始應
    依聲請以判決補充之，民事訴訟法第233條第1項規定甚明。
    又按駁回補充判決之聲請，以裁定為之，同條第5項定有明
    文。
二、本件聲請意旨略以：聲請人執鈞院97年度訴字第866號確定
    判決，於民國98年10月12日向鈞院聲請強制執行，鈞院民事
    執行處以98年度司執字第78611號案辦理中。然鈞院民事執
    行處司法事務官未審酌前開確定判決主文「將土方回填」之
    意即為回復原狀之意思，且未斟酌兩造對於「將土方回填」
    並無任何爭執之意見，逕自認定土方之回填不須恢復土地原
    狀高程，致聲請人聲請強制執行迄今，鈞院民事執行處遲未
    依判決名義強制執行。為此，聲請鈞院儘速確認原判決有無
    脫漏之必要或補充說明確認執行範圍命被告回填土方並恢復
    至無權占有前之土地原狀並返還土地予原告，以維護原告權
    益，爰聲請補充判決等語。
三、查本院於98年8月19日所為97年度訴字第866號判決「被告應
    將坐落臺南縣永康市○○段427-8地號、同段427-14地號、
    同段427-15地號土地如（原判決）附圖所示，其占用位置及
    面積如附表三，編號三、七、八鋪設之柏油路面、設置之道
    路排水溝移除，同時將土方回填，並將土地返還原告丁○○
    。被告應將坐落臺南縣永康市○○段427-9地號土地如（原
    判決）附圖所示，其占用位置及面積如（原判決）附表三，
    編號四鋪設之柏油路面、設置之道路排水溝及交通標誌移除
    ，同時將土方回填，並將土地返還原告癸○○。被告應將坐
    落臺南縣永康市○○段427-10地號土地上如（原判決）附圖
    所示，其占用位置及面積如附表三，編號五鋪設之柏油路面
    、設置之道路排水溝及路燈移除，同時將土方回填，並將土
    地全部返還原告丑○○。 被告應將坐落臺南縣永康市○○
    段427-11地號土地上如附圖所示，其占用位置及面積如（原
    判決）附表三，編號六鋪設之柏油路面、設置之道路排水溝
    、交通標誌移除，同時將土方回填，並將土地返還原告辛○○。被告應將坐落臺南縣永康市○○段428-6地號土地上如
    附圖所示，其占用位置及面積如（原判決）附表三，編號九
    鋪設之柏油路面、設置之道路排水溝、交通標誌移除，同時
    將土方回填，並將土地返還原告丙○○。被告應將坐落臺南
    縣永康市○○段256-1地號土地上如（原判決）附圖所示，
    其占用位置及面積如（原判決）附表三，編號一所鋪設之柏
    油路面、設置之道路排水溝、交通標誌及路燈移除，同時將
    土方回填，並將土地返還原告丁○○、丙○○、辛○○及其
    他共有人全體。被告應將坐落臺南縣永康市○○段256-2地
    號土地上如（原判決）附圖所示，其占用位置及面積如附表
    三，編號二鋪設之柏油路面、設置之道路排水溝移除，同時
    將土方回填，並將土地返還原告丁○○、丙○○、辛○○及
    其他共有人全體。被告應將坐落臺南縣永康市○○段1451地
    號土地上如（原判決）附圖所示，其占用位置及面積如（原
    判決）附表三，編號十鋪設之柏油路面、設置之道路排水溝
    移除，同時將土方回填，並將土地返還原告丁○○、丙○○
    、辛○○及其他共有人。原告其餘之訴駁回。訴訟費用由兩
    造依如（原判決）附表四所示之比例負擔。本判決原告勝訴
    部分，於原告以新台幣貳拾貳萬陸仟元供擔保後，得假執行
   ；但被告以新台幣陸拾柒萬伍仟零參元為原告供擔保後，得免
    為假執行。原告其餘假執行之聲請駁回。」，已就原告最後
    一份（98年7月28日）辯論意旨狀之各項聲明為判決（本院
    卷二，第266-269頁），尚難認本院就原告對被告之請求有何
    漏未裁判之情事，原告聲請補充判決，於法不合，應予駁回。
四、依民事訴訟法第233條第5項、第95條、第78條，裁定如主文
    。
中    華    民    國    99    年    7    月    2    日
                  民事第三庭    法  官  孫玉文
以上正本證明與原本無異。
如不服本裁定應於送達後10日內向本院提出抗告狀，並應繳納抗
告費新臺幣1,000元整。
中    華    民    國    99    年    7    月    2    日
                                書記官  蘇玟心

司法院資訊處製作；財團法人民間司法改革基金會備份。
